【裁判字號】    97,易,2119
【裁判日期】    971226
【裁判案由】    違反家庭暴力防治法
【裁判全文】
臺灣彰化地方法院刑事判決              97年度易字第2119號
公  訴  人  臺灣彰化地方法院檢察署檢察官
被      告  乙○○
上列被告因違反家庭暴力防治法案件，經檢察官聲請簡易判決處
刑（97年度偵字第8321號），本院北斗簡易庭認不適宜依簡易程
序為之（原案號：97年度斗簡字第658號），改依通常程序審理
，判決如下：
    主  文
乙○○違反法院依家庭暴力防治法第十四條第一項所為禁止實施
身體或精神上不法侵害之行為、禁止接觸及應遠離被害人居所之
通常保護令裁定，處拘役伍拾玖日，如易科罰金，以新臺幣壹仟
元折算壹日。
    犯罪事實
一、乙○○係甲○○之前夫，屬家庭暴力防治法第3條第1款所定
    之家庭成員關係。乙○○因曾對甲○○實施家庭暴力行為，
    經甲○○聲請本院家事法庭於民國96年12月28日，以96年度
    家護字第832號案件核發民事通常保護令，裁定令乙○○不
    得對甲○○實施身體或精神上不法侵害之行為、不得直接或
    間接對甲○○為騷擾、接觸之行為，以及至少應遠離甲○○
    位於彰化縣社頭鄉○○路766號之居所100公尺，本保護令之
    有效期間為1年。詎乙○○於97年1月11日經警方執行上開保
    護令，而知悉上述通常保護令之內容後，竟不遵守該保護令
    之裁定，仍基於違反上開保護令之犯意，於上開保護令有效
    期間內之97年8月22日上午6時許，至甲○○位於彰化縣社頭
    鄉○○路766號之住處2樓，先徒手毆打甲○○之左臉頰後，
    繼而將椅子拿起作勢要打甲○○，隨即將椅子摔斷，復以甲
    ○○之提包砸毀房間陽臺及化妝臺之玻璃，繼之再與甲○○
    互相拉扯，並將甲○○拉至1樓，造成甲○○右手瘀傷、左
    腳及左手多處瘀腫、挫傷，隨後又以上開遭摔斷之椅腳、空
    心磚等物，砸毀甲○○所使用之車牌號碼8117-GV號自用小
    客車之車身凹陷，而違反上開保護令（就前揭傷害、毀損部
    分，均據撤回告訴）。嗣經甲○○報警處理後，始悉上情
二、案經甲○○訴由彰化縣警察局田中分局報告臺灣彰化地方法
    院檢察署檢察官偵查後聲請簡易判決處刑。
    理  由
一、本件為刑事訴訟法第376條第1款所列案件，依同法第284條
    之1規定，由法官獨任審判，先予敘明。
二、按被告以外之人於審判外之言詞或書面陳述，除法律有規定
    者外，不得作為證據，刑事訴訟法第159條第1項固有明文。
    惟被告以外之人於審判外之陳述，雖不符刑事訴訟法第159
    條之1至第159條之4規定（得為證據之情形），而經當事人
    於審判程序同意作為證據，法院審酌該言詞陳述或書面陳述
    作成時之情況，認為適當者，亦得為證據。刑事訴訟法第15
    9條之5第1項定有明文。本案下列引為證據之言詞及書面陳
    述，被告乙○○及公訴人於本院審理中，均同意作為證據；
    且本院審酌該等言詞及書面陳述作成時之情況，並無不適當
    之情形，復與本案待證事實具有關聯性，故均得作為證據。
三、訊據被告對於上開犯罪事實，坦承不諱，核與證人即告訴人
    甲○○於警、偵訊時指述之情節相符；並有本院96年度家護
    字第832號民事通常保護令、彰化縣警察局田中分局97年1月
    11日保護令執行紀錄表、南星醫院診斷證明書均影本各1份
    ，及現場相片6張在卷可憑。足認被告之自白與事實相符，
    可以採信。本案事證明確，被告上開違反通常保護令裁定之
    犯行堪以認定。
四、核被告所為，係犯家庭暴力防治法第61條第1、2、4款之違
    反保護令罪。被告雖同時觸犯家庭暴力防治法第61條第1、2
    、4款之罪，惟因其係基於同一實施家庭暴力之犯意而為，
    且所違反者為同一保護令上所禁止之數款行為，此即屬實質
    上一罪，應僅論以一違反保護令罪。爰審酌被告與告訴人離
    婚後，仍未能本於相互尊重之精神，理性解決問題，竟蔑視
    司法威信，無視法院所核發保護令之禁令，恣意而為上開違
    反保護令之行為，造成告訴人生活上莫大之不安；惟念及被
    告於犯後坦承犯行，態度良好等一切情狀，量處如主文所示
    之刑，並諭知易科罰金之折算標準。檢察官於聲請簡易判決
    處刑書內亦為此求刑，本院審酌上情後，認屬適當，茲予採
    納，附此敘明。
五、不另為公訴不受理之諭知部分：
    聲請簡易判決處刑意旨另略以：被告上開傷害告訴人之身體
    ，及摔壞椅子、砸毀房間陽臺及化妝臺之玻璃，以及砸毀告
    訴人所使用車牌號碼8117-GV號自用小客車之車身等行為，
    另涉犯刑法第277條第1項之傷害及同法第354條之毀損罪嫌
    。惟按告訴乃論之罪，告訴人於第一審辯論終結前，得撤回
    其告訴；又告訴經撤回者，應諭知不受理之判決。刑事訴訟
    法第238條第1項、第303條第3款分別定有明文。本件告訴人
    告訴被告傷害、毀損案件，聲請簡易判決處刑書認係觸犯刑
    法第277條第1項之傷害罪，及同法第354條之毀損罪。惟該
    等犯罪，依同法第287條前段及第357條之規定，均須告訴乃
    論。上開傷害、毀損部分，茲據告訴人撤回告訴，有刑事撤
    回告訴狀在卷可憑（附於本院北斗簡易庭97年度斗簡字第65
    8號卷第6頁）。依上開說明，就此部分原應諭知不受理之判
    決，然因公訴人認此部分與上開成罪部分，有想像競合之裁
    判上一罪關係，爰不另為公訴不受理之諭知。
據上論斷，應依刑事訴訟法第452條、第284條之1、第299條第1
項前段，家庭暴力防治法第61條第1款、第2款、第4款，刑法第
11條前段、第41條第1項前段，判決如主文。
本案經檢察官謝雨青到庭執行職務。
中    華    民    國    97    年    12    月    26    日
                        刑事第八庭    法  官  陳銘壎
以上正本證明與原本無異。
如不服本判決應於收受判決後10日內向本院提出上訴書狀，並應
敘述具體理由; 其未敘述上訴理由者，應於上訴期間屆滿後20日
內向本院補提理由書（均須按他造當事人之人數附繕本）「切勿
逕送上級法院」。
告訴人或被害人對於判決如有不服具備理由請求檢察官上訴者，
其上訴期間之計算係以檢察官收受判決正本之日期為準。
中    華    民    國    97    年    12    月    26    日
                                      書記官  楊筱惠
附錄本案論罪科刑法條全文：
家庭暴力防治法第61條：
違反法院依第14條第1項、第16條第3項所為之下列裁定者，為本
法所稱違反保護令罪，處3年以下有期徒刑、拘役或科或併科新
臺幣10萬元以下罰金：
一、禁止實施家庭暴力。
二、禁止騷擾、接觸、跟蹤、通話、通信或其他非必要之聯絡行
    為。
三、遷出住居所。
四、遠離住居所、工作場所、學校或其他特定場所。
五、完成加害人處遇計畫。


司法院資訊處製作；財團法人民間司法改革基金會備份。
